【裁判字號】    98,上易,568
【裁判日期】    980521
【裁判案由】    妨害自由等
【裁判全文】
臺灣高等法院刑事判決                 98年度上易字第568號
    上  訴  人  臺灣板橋地方法院檢察署檢察官
    上  訴  人
    即  被  告  癸○○
    上  訴  人
    即  被  告  壬○○
    上  訴  人
    即  被  告  子○○
    上三人共同
    選任辯護人  張振興律師
上列上訴人因被告妨害自由等案件，不服臺灣板橋地方法院97年
度易字第2303號，中華民國97年12月4日第一審判決（ 起訴案號
：臺灣板橋地方法院檢察署97年度偵字第12147號）， 提起上訴
，本院判決如下：
    主  文
原判決關於被告癸○○、子○○部分均撤銷。
癸○○共同以強暴、脅迫妨害人行使權利，處有期徒刑貳月，如
易科罰金，以新臺幣壹仟元折算壹日。
子○○共同以強暴、脅迫妨害人行使權利，處有期徒刑貳月，如
易科罰金，以新臺幣壹仟元折算壹日。
癸○○、子○○被訴於96年7月22日、23日 所為妨害自由犯行部
分均無罪。
其餘上訴駁回。
    事  實
一、癸○○、壬○○、子○○為兄弟妹關係，而癸○○、壬○○
    自民國72年起至96年5月止，向在臺北縣永和市○○段812等
    地號土地即臺北縣永和市○○街110、112號、中興街89號等
    （下稱勵行攤販市場）上擺設攤位之辛○○、戊○○、庚○○、丁○○、己○○、乙○○及丙○○○（辛○○等人所使
    用之土地明細詳如附表所示）稱渠等所使用之前開土地為癸○○等人所有，而向渠等收取租金（癸○○與壬○○涉嫌詐
    欺取財部分，另經檢察官為不起訴處分確定）， 嗣於96年6
    月間，己○○等人察覺有異，經向地政機關查詢後始發現前
    揭土地部分屬於國有土地或屬於子○○與案外人宋謝美花等
    人所共有，渠等僅欲再繳付部分租金予癸○○等人，隨即遭
    癸○○等人拒絕，並引起癸○○等人之不滿，先後為下列之
    行為；
(一)、癸○○、壬○○、子○○與真實姓名年籍資料不詳、綽號「
    小胖」之成年男子及其他真實姓名年籍資料不詳之成年男子
    2名等人，共同基於妨害他人行使權利之犯意聯絡，於96年7
    月21日上午4時至7時許，至勵行攤販市場，由壬○○以竹竿
    封住乙○○所租用位於臺北縣永和市○○街110號之大門 ，
    由子○○及其他人將機車停放在己○○等人攤位前、或利用
    桌椅佔據己○○等人攤位、或坐在己○○等人攤位上，且壬○○另向在場之己○○、丁○○、乙○○、戊○○、丙○○○（起訴書誤載為「辛○○」）等人以言語恫稱：「要黑的
    要白的自己選，如果讓你們作下去，我『謝』倒過來寫」、
    「黑道白道都有」或會將渠等擺攤之桌椅搬走等加害生命、
    財產之事，使渠等心生畏懼，此上開強暴、脅迫之方式，使
    渠等無法擺攤營業，妨害渠等行使權利，嗣經己○○等人報
    警處理，癸○○等人始各自散去。
(二)、又壬○○與真實姓名年籍資料不詳、綽號「小胖」之成年男
    子及其他真實姓名年籍資料不詳之成年男子2名等人， 共同
    基於妨害他人行使權利之犯意聯絡，分別於同年月22、23日
    上午4時至7時許，在上開勵行攤販市場，壬○○等人將所騎
    乘之機車停放在己○○等人攤位前、或利用桌椅佔據己○○
    等人攤位、或坐在己○○等人攤位上，以此等強暴、脅迫之
    方式，使渠等無法擺攤營業，妨害渠等行使權利，嗣經己○○等人報警處理，壬○○等人始各自散去。
(三)、另於同年月23日下午2時許，在上址， 壬○○因見己○○以
    相機對其拍照，為阻止己○○拍照而欲搶取該相機，竟基於
    傷害人身體之犯意，徒手強拉己○○之手，使己○○倒地而
    受有頭部外傷、頸部扭傷及拉傷、右側大腿瘀傷等傷害。
二、案經戊○○、庚○○、丁○○、己○○、乙○○及丙○○○
    告訴臺灣板橋地方法院檢察署檢察官偵查起訴。
    理  由
壹、程序方面有關證據能力部分：刑事訴訟法第159條第1項雖規
    定，被告以外之人於審判外之言詞或書面陳述，除法律有規
    定外，不得作為證據。惟同法第159條之5明定：「被告以外
    之人於審判外之陳述，雖不符前4條之規定， 而經當事人於
    審判程序同意作為證據，法院審酌該言詞陳述或書面陳述作
    成時之情況，認為適當者，亦得為證據。」「當事人、代理
    人或辯護人於法院調查證據時，知有第159條第1項不得為證
    據之情形，而未於言詞辯論終結前聲明異議者，視為有前項
    之同意。」其立法理由在於傳聞證據未經當事人之反對詰問
    予以核實，乃排斥其證據能力。惟當事人如放棄對原供述人
    之反對詰問權，於審判程序表示同意該等傳聞證據可作為證
    據，此時，法院除認該傳聞證據欠缺適當性外，自可承認其
    證據能力。又當事人、代理人或辯護人於調查證據時，知有
    刑事訴訟法第159條第1項不得為證據之情形，卻表示「對於
    證據調查無異議」、「沒有意見」等意思，而未於言詞辯論
    終結前聲明異議者，應視為已有將該等傳聞證據採為證據之
    同意，最高法院93年度台上字第3533號、94年度台上字第29
    76號判決亦採同一見解。經查：本案被告等及檢察官於本院
    審判期日，對於下列經本院調查之證據方法，均表示對證據
    能力不爭執，復於審判期日就本院一一提示之前揭證據方法
    於言詞辯論終結前，均亦未就所調查之證據主張有刑事訴訟
    法第159條第1項不得為證據之情形，是參照上開說明要旨，
    本案經調查之證據，均有證據能力，合先敘明。
貳、實體方面：
甲、有罪部分
一、被告癸○○等人之辯解，茲分述如下：
(一)、訊據被告癸○○固坦承伊將附表所示之土地出租予告訴人己○○等人擺設攤位並收取租金， 且於96年7月21日案發時到
    場之事實，惟矢口否認有何強制之犯行，並辯稱：伊只是去
    現場逛逛而已，並未妨害告訴人等做生意云云置辯。
(二)、訊據被告壬○○固坦承伊於96年7月21至23日 案發時到現場
    ，且於21日以竹竿封住告訴人乙○○所租用之店面門口及將
    機車停放在前開攤位前之事實，惟矢口否認有何強制及傷害
    之犯行，並辯稱：伊僅去查看乙○○是否偷接水電，且因渠
    等於租約到期未繳納租金，卻繼續營業，始以竹竿封住，且
    伊雖將機車停放在該處並坐在機車上，但並未妨害渠等營業
    或出言恐嚇，況且係告訴人己○○拿相機朝伊衝撞，自行倒
    地後用頭撞柏油地面3次，她自行站起來後又朝伊衝撞3次，
    伊均未還手，己○○所受傷勢並非伊所造成的云云置辯。
(三)、訊據被告子○○固坦承伊於96年7月21日案發時到現場， 並
    坐在伊所騎乘之機車上之事實，惟矢口否認有何強制之犯行
    ，並辯稱：當天伊只是去逛逛，並未跟告訴人發生衝突，且
    因伊前一天沒睡好，所以伊將機車停放在中興街89號騎樓下
    ，並坐在機車上趴著睡覺，伊不知道發生何事情，況伊將機
    車停放在那裡，乙○○還有在營業，其他人也有在營業，伊
    並未妨害告訴人等營業云云置辯。
二、經查；
(一)、被告癸○○與壬○○自72年起至96年5月止， 向在如附表所
    示地號土地即勵行攤販市場上擺設攤位之告訴人辛○○、戊○○、庚○○、丁○○、己○○、乙○○及丙○○○稱渠等
    所使用之土地為渠等所有，並收取租金，嗣於96年6 月間，
    告訴人己○○等人察覺有異，經查詢地政機關後始發現前揭
    土地部分屬於國有土地或是被告子○○與案外人宋謝美花等
    人所共有，僅欲再繳付部分租金予被告癸○○、壬○○，惟
    遭被告癸○○等人拒絕之事實，業據被告癸○○、壬○○於
    偵訊及原審訊問時供述明確，核與證人即告訴人辛○○、戊○○、庚○○、丁○○、己○○、乙○○及丙○○○等人於
    警詢、偵訊及原審審判時具結之證述及證人甲○○於偵訊時
    具結之證述情節相符，並有土地登記公務用謄本2 紙、板信
    商業銀行無摺存/ 提收據35紙、臺北縣中和地政事務所土地
    所有權狀5紙、房/店屋租賃契約書8份、新光銀行存入憑條2
    紙、臺灣土地銀行入戶電匯申請書1 紙、彰化銀行匯款回條
    聯1 紙（詳見96年度他字第5341號偵查卷〈下稱96他5341號
    卷〉(一)第76、96、149至153、171至194頁）在卷可證，且告
    訴人等使用附表所示土地之情狀，並經檢察官於偵查時至上
    開勵行攤販市場勘驗屬實，此有勘驗筆錄1 份暨履勘照片17
    張及臺北縣中和地政事務所97年3月20日北縣中地測字第097
    0003642號函暨臺北縣中和地政事務所土地複丈成果圖1紙、
    土地登記公務用謄本（詳見96他5341號卷(二)第1至143頁）附
    卷足稽。是上開事實，勘以認定，合先敘明。
(二)、又查被告癸○○、壬○○、子○○及小胖、不詳姓名成年男
    子2人於上開事實欄一(一)、(二)所示之時間、地點， 以竹竿封
    住告訴人乙○○所租用之店門、或是將渠等所騎乘之機車停
    放在告訴人己○○等人所租用之攤位前、或是利用桌椅佔據
    告訴人己○○等人所租用之攤位、或是坐在告訴人己○○等
    人攤位上，且被告壬○○出言恫赫告訴人己○○等，使渠等
    無法營業，嗣經告訴人己○○等人報請處理後，被告癸○○
    等人始各自散去之事實，業據被告謝美珠於偵訊及原審訊問
    時均坦承：伊於96年7月21日至上址等語， 及被告壬○○於
    偵訊及原審訊問時均坦承：伊以竹竿封住乙○○所租用攤位
    之店門口等語，及被告子○○於偵訊及原審訊問時坦承：伊
    將機車停放在該處，並坐在機車上趴著睡覺等語明確，且有
    證人即告訴人辛○○、戊○○、庚○○、丁○○、己○○、
    乙○○及丙○○○於偵訊及原審審理時具結證述甚詳並互核
    一致，此外，有現場照片17張、臺北縣政府警察局永和分局
    97 年9月8日北縣警永偵字 第0970030290號函暨所附臺北縣
    政府警察局永和分局中正橋派出所處理各類案件回報紀錄表
    4紙、勤務紀錄簿2紙（96他5341號卷(一)第7 至9、199頁、原
    審卷第68至74、79至83頁）在卷可憑；又觀諸前揭現場照片
    所示，被告壬○○等人或以桌椅占用告訴人攤位、或將機車
    停放在告訴人攤位前、或是坐在告訴人攤位上，甚以竹竿將
    告訴人乙○○所租用之店面大門，此等情狀確已造成告訴人
    等無法營業屬實；至被告子○○辯稱：伊因前一天沒睡好，
    所以趴在機車上睡覺云云，然茍被告子○○因前日未獲好眠
    者，何以於上午4 時許至吵雜之勵行攤販市場睡覺？此顯與
    常情相違；況參酌證人己○○於偵訊、原審審判時證稱：早
    一點的時候癸○○也有來，癸○○跟壬○○說「先不要跟他
    們講啦」（台語），壬○○回說「那你是要讓我處理，還是
    你自己處理」（台語），癸○○只是來跟壬○○講話；7 月
    21日被告三人都有到場，壬○○有帶一些年輕人來，那些人
    稱呼壬○○為謝董，還問他接下來要做什麼，子○○把機車
    停在乙○○攤位前，人一直坐在機車上，癸○○跟壬○○說
    不用再跟他們多說，態度很兇等語（詳見97年度偵字第1214
    7號偵查卷〈下稱97偵12147號卷〉第11頁、原審卷第211 至
    212、214頁），及證人甲○○於偵訊時證稱：我有看到壬○○、子○○在那邊，他們把前面圍起來，不讓他們做生意，
    癸○○也有到場，癸○○跟壬○○講話，但沒聽清楚內容等
    語（詳見97偵12147 號卷第12頁），以及證人丁○○於原審
    審判時證稱：7 月21日看到壬○○帶一群人去市場，癸○○
    、子○○也有到場，子○○坐在機車上、頭趴在機車龍頭，
    機車停在乙○○攤位前，癸○○有跟壬○○說話，但內容我
    不知道等語（見原審卷第219 頁），是以，被告壬○○、癸○○、子○○與小胖等人就渠等上開妨害告訴人營業之行為
    甚明。故被告癸○○、壬○○、子○○及小胖、不詳姓名男
    子2 人就上開事實欄一(一)行為，及被告壬○○及小胖、不詳
    姓名男子2 人顯均各有犯意聯絡及行為之分擔，被告壬○○
    、癸○○、子○○猶持前詞辯解，顯係事後卸責之詞，均不
    足採信。
(三)、復查，被告壬○○於96年7月23日下午2時許，在勵行攤販市
    場，因見告訴人己○○以相機對其拍照，為阻止己○○拍照
    而欲搶取該相機，竟徒手強拉己○○之手，使己○○倒地而
    受有頭部外傷、頸部扭傷及拉傷、右側大腿瘀傷等傷害之事
    實，業據證人己○○迭於偵訊及原審訊問時具結證述綦詳，
    且核與證人辛○○、丑○○○、寅○○於原審訊問時具結證
    述之情節相合，並有耕莘醫院永和分院診斷證明書、耕莘醫
    院永和分院97年9月5日耕永醫字第970956號函暨所己○○病
    歷資料、病情說明各1份、現場照片2張（詳見96他5341號偵
    查卷(一)第107頁、原審卷第47至50、84頁）附卷足證， 是以
    ，證人己○○、辛○○、丑○○○、寅○○等人上開證述，
    均堪以採信。至被告壬○○辯稱：己○○朝伊衝撞後倒地，
    並自行以頭撞柏油地面3次，站起來後又朝伊衝撞3次云云，
    茍己○○朝被告衝撞，並自行以頭部撞柏油地面者，何以與
    己○○經醫生診斷之前揭傷勢迥異？且觀諸現場照片所示（
    詳見原審卷第84頁），己○○前額頭部位亦無被告壬○○所
    稱己○○以頭部撞柏油地面之傷勢，況且被告壬○○所述己○○自行衝撞並以頭部撞擊地面3次等情， 核與常情相悖，
    自殊難遽以採信。被告壬○○前開辯解，乃事後卸責之詞，
    不足採信。被告壬○○於上開時、地傷害告訴人己○○之事
    實，足堪認定。被告上訴後聲請將被告壬○○、告訴人己○○送請測謊，本院認事證明確，並無再予調查必要，附此敘
    明。
(四)、綜上所述，被告癸○○、壬○○及子○○上開妨害自由之行
    為、被告壬○○恐嚇及傷害之行為，事證已臻明確，犯行均
    堪認定，應依法論科。
二、論罪部分：
１、就事實欄一(一)所示被告癸○○等人 於96年7月21日所為妨害
    告訴人己○○等人營業之行為，核被告癸○○、壬○○及子
    ○○所為，均係犯刑法第304條第1項之以強暴、脅迫妨害他
    人行使權利罪； 就事實欄一(二)所示被告壬○○於96年7月22
    、23日所為妨害告訴人己○○等人營業之行為，核被告壬○○所為，均係犯刑法第304條第1項之以強暴、脅迫妨害他人
    行使權利罪；就事實欄一(三)所示部分，核被告壬○○所為，
    係犯刑法第277條第1項之傷害罪。
２、按刑法第304條之強制罪，其行為原即包括強暴、 脅迫之情
    事在內，故於以強暴、脅迫方法妨害他人行使權利之行為過
    程中，有對被害人施加恐嚇行為，自屬包含於妨害行動自由
    之同一意念之中，縱其所為， 合於刑法第305條恐嚇危害安
    全罪之要件，仍應視為強制罪之部分行為，最高法院74年台
    上字3404號判例、85年台上字第5736號、86年度台上字第66
    0號判決意旨足資參照。 故被告壬○○為事實欄一(一)所示強
    制罪之行為過程中，雖曾對告訴人等恫嚇稱：「要黑的要白
    的自己選，如果讓你們作下去，我『謝』倒過來寫」、「黑
    道白道都有」或會將其等擺攤之桌椅搬走等加害生命、財產
    之事，使渠等心生畏懼，而此一以加害告訴人等自由、財產
    之事恐嚇告訴人等之行為， 雖該當同法第305條之恐嚇危害
    安全罪，然依前揭說明，此部分當為強制罪之部分行為，不
    另論罪。 至公訴人認被告壬○○另涉犯刑法第305條之恐嚇
    罪嫌云云，尚有未合，附此敘明。
３、又被告壬○○、癸○○、子○○與綽號小胖、不詳姓名成年
    男子2人間就事實欄一(一)強制罪， 及被告壬○○與綽號小胖
    、不詳姓名成年男子2人間就事實欄一(二)所示之強制罪， 分
    別有犯意聯絡及行為分擔，均為共同正犯。
４、再者，被告癸○○、壬○○、子○○所為一個強制行為同時
    妨害告訴人己○○等人權利之行使，係一行為同時觸犯數個
    罪名，為想像競合犯，均應依刑法第55條前段規定，論以一
    強制罪。
５、復被告壬○○所為前開3次強制罪（即96年7月21日、22日、
    23日）及傷害罪，犯意各別，行為互殊，應予分論併罰。
三、科刑部分：
  (一)原審予以被告癸○○、子○○論罪科刑，固非無據，惟查，
    公訴人起訴被告癸○○、子○○與被告壬○○共同於前揭事
    實欄一(二)所示之時間（即96年7月22、23日）， 在上開勵行
    攤販市場，為上開妨害告訴人己○○等人行使權利之行為，
    有觸犯刑法第304條第1項之強制罪嫌部分 (此部分為無罪之
    判決，詳如後乙所述)， 與事實欄一(一)部分係屬數罪關係，
    此為原審所是認，按以公訴意旨對於事實欄一(一)、(二)部分的
    法律關係並末敘明，縱使認屬一罪關係，惟不能拘束法院對
    於法律適用之認定，原審既認定事實欄一(一)、(二)起訴部分屬
    數罪關係，則對於事實欄一(二)被告癸○○、子○○起訴部分
    ，如審理結果認定無罪，即應另為無罪之判決，原審對此部
    分，於理由中為不另為無罪諭知說明，尚有未合，公訴人上
    訴意旨認有罪部分量刑過輕，無罪認定亦有未合，及上訴人
    即被告癸○○、子○○上訴意旨仍執前詞，否認犯罪，指摘
    原判決不當，均請求撤銷改判，雖無理由，惟原判決被告癸○○、子○○部分既有上開可議之處，自應由本院撤銷改判
    。爰審酌被告癸○○、子○○僅因土地租賃糾紛，不思循正
    途與告訴人等協商，卻以妨害告訴人等營業之方式為之，渠
    等犯罪之動機、目的及手段實屬可議，且對告訴人等所生之
    損害非輕，迄今尚未與告訴人等和解，賠償告訴人等所受之
    損失，犯後均否認犯行，態度非佳，渠等素行、生活狀況、
    智識程度等一切情狀，分別量處如主文第二、三所示之刑，
    均併予諭知易科罰金之折算標準，以資懲儆。
  (二)原審認被告壬○○罪證明確，引用刑法第28條、第304條第1
    項、第277條第1項前段、第55條、第51條第5款、第41條第1
    項前段，刑法施行法第1條之1第1項、第2項之規定，並審被
    告壬○○僅因土地租賃糾紛，不思循正途與告訴人等協商，
    卻以妨害告訴人等營業之方式為之，犯罪之動機、目的及手
    段實屬可議，且對告訴人等所生之損害非輕，迄今尚未與告
    訴人等和解，賠償告訴人等所受之損失，及犯後否認犯行，
    態度非佳，惟兼衡被告之素行，有本院被告前案紀錄表在卷
    可證，以及生活狀況、智識程度等一切情狀，量處妨害自由
    3次、傷害罪1次，各為有期徒刑2月、2月、2月、2月，併諭
    知易科罰金之折算標準，及定其應執行之刑，以資懲儆。核
    其認事用法並無不合，量刑亦稱妥適，公訴人上訴意旨認原
    審量刑過輕，及所犯事實欄一(二)部分，應另論以恐嚇罪名；
    及上訴人即被告仍執前詞上訴，否認犯罪，均指摘原判決不
    當，請求撤銷改判，洵無理由，此部分上訴應予駁回。
乙、被告癸○○、子○○無罪部分：
一、公訴意旨另認：被告癸○○、子○○與被告壬○○共同於前
    揭事實欄一(二)所示之時間（即96年7 月22、23日），在上開
    勵行攤販市場，為上開妨害告訴人己○○等人行使權利之行
    為，而觸犯刑法第304條第1項之強制罪嫌云云。
二、按犯罪事實應依證據認定之，無證據不得認定犯罪事實；又
    不能證明被告犯罪者，即應諭知無罪之判決，刑事訴訟法第
    154條第2項、第301條第1項分別定有明文。次按犯罪事實之
    認定，應憑證據，如未能發現相當證據，或證據不足以證明
    ，自不能以推測或擬制之方法，為裁判基礎，此有最高法院
    40年台上字第86號判例可參；至於認定犯罪事實所憑之證據
    ，雖不以直接證據為限，間接證據亦包括在內，然而無論直
    接或間接證據，其為訴訟上之證明，須達於通常一般人均不
    致有所懷疑，而得確信其為真實之程度，始得據為有罪之認
    定，最高法院亦著有76年台上字第4986號判例可資參照。
三、經查：訊據被告癸○○、子○○均否認有與壬○○共同於96
    年7 月22、23日到場對告訴人己○○等人為恐嚇犯行，按證
    人己○○於原審審判時證稱：7 月22、23日只有壬○○來，
    其他2人被告，我沒有看到等語（見原審卷第214頁），證人
    乙○○於原審審判時亦到庭證稱：21日壬○○、癸○○、子
    ○○帶人來，情形如其他證人所述；22、23日壬○○帶一些
    人來，情形如其他證人所述（見原審卷第224 頁），告訴人
    丁○○於原審訊問時指稱：子○○有來一天，他把機車橫在
    乙○○攤位前等語（見原審卷第40頁），丁○○於原審審判
    時亦證稱：7 月22日壬○○帶一群人來，我沒看到癸○○、
    子○○等語（見原審卷第21 9頁），證人庚○○於原審審判
    時證稱：7 月22日我只有看到壬○○，其他二名被告我沒有
    注意到，7 月23日我只有看到壬○○來，機車放在攤位旁，
    人坐在攤位上等語（見原審卷第207 頁），證人丙○○○於
    原審審判證稱：7 月22、23日壬○○帶年輕人來的情形一樣
    ，我沒有看到癸○○、子○○等語（見原審卷第221 頁），
    以及證人戊○○於原審審判時證稱：7 月22日，我看到壬○○帶一些年輕人來，癸○○頭尾有來一下就走，有跟壬○○
    說話，但我聽不清楚，子○○我沒有印象；23日壬○○有來
    ，癸○○、子○○我沒有印象等語（見原審卷第21 7頁）明
    確，衡諸證人己○○、乙○○、丁○○、庚○○、丙○○○
    、戊○○為本案之告訴人，渠等尚證述被告癸○○、子○○
    為上開事實欄一(一)所示之強制行為，自無偏袒被告癸○○、
    子○○之虞，是證人己○○等人上開證述，應堪採信，則公
    訴人指摘被告癸○○、子○○有與壬○○共同於96年7 月22
    、23日案發時到場，即有未合之處，且共同被告壬○○於原
    審訊問時亦供稱：伊於96年7 月22、23日至案發現場時，並
    未告訴被告癸○○、子○○等語明確（詳見原審卷第257 頁
    ）明確。雖然證人戊○○於原審審判時證稱：．．．癸○○
    頭尾有來一下就走了等語。及被告癸○○於原審亦供陳： 7
    月22、23有到場看一下。惟被告癸○○既未於被告壬○○等
    人犯罪時在場，既難認定被告癸○○有參與事實欄一(二)之犯
    行，雖然被告癸○○、子○○與壬○○有共同利益，且3 人
    於96年7 月21日有對告訴人己○○等人為強制犯行，惟查卷
    內資料並無其他積極證據足資證明被告2人於96年7月22日、
    23日有與壬○○有共同犯意聯絡，並推由被告壬○○對告訴
    人等為強制犯行。故難以渠等有共同利益，及96年7 月21日
    共同強制之犯行，遽推認被告有共謀共同正犯之適用。
四、綜上所述，公訴人所舉之證據，尚難為被告癸○○、子○○
    有於96年7月22日、23日為強制犯行之認定，因被告2人所犯
    犯罪事實一(一)部分與此部分屬數罪併罰關係，對此起訴部分
    應為被告無罪之諭知。
據上論斷，應依刑事訴訟法第368條、第369條第1項前段、第364
條、第299條第1項前段、第301條第1項，刑法第28條、 第304條
第1項、第277條第1項前段、第55條、第51條第5款、 第41條第1
項前段，刑法施行法第1條之1第1項、第2項，判決如主文。
本案經檢察官邱美育到庭執行職務。
中    華    民    國    98    年    5    月    21     日
            刑事第四庭    審判長法  官  陳筱珮
                                法  官  鄭水銓
                                法  官  周煙平
以上正本證明與原本無異。
不得上訴。
                                書記官  陳秋雄
中    華    民    國    98    年    5     月    21    日
附錄：本案論罪科刑法條全文
中華民國刑法第304條第1項（強制罪）：
以強暴、脅迫使人行無義務之事或妨害人行使權利者，處3年以
下有期徒刑、拘役或300元以下罰金。
中華民國刑法第277條第1項前段（普通傷害罪）：
傷害人之身體或健康者，處3年以下有期徒刑、拘役或1千元以下
罰金。
附表：
┌───────────┬───────────────────┐
│  使      用     人   │使用之土地地號（臺北縣永和市○○段）  │
│                      │註：以下土地除841 地號土地屬於國有土地│
│                      │外，其餘土地均為子○○等人所共有      │
├───────────┼───────────────────┤
│甲○○、辛○○（共用）│841 、812 地號                        │
├───────────┼───────────────────┤
│戊○○                │同上                                  │
├───────────┼───────────────────┤
│庚○○                │同上                                  │
├───────────┼───────────────────┤
│丁○○                │同上                                  │
├───────────┼───────────────────┤
│己○○                │812、812-2 、812-3、841 地號          │
├───────────┼───────────────────┤
│乙○○                │812-2、812-3、841地號                 │
├───────────┼───────────────────┤
│丙○○○              │812-2、812-3 、819-1、841 地號        │
└───────────┴───────────────────┘


司法院資訊處製作；財團法人民間司法改革基金會備份。
